最高法院刑事裁定　　　　　　　一○○年度台抗字第八○五號
抗告人即被告
之選任辯護人　羅廷祥律師
被　　　　告　林錦泉　男民國37年8月20日生
　　　　　　　　　　　住新北市○○區○○路387巷11號（在
　　　　　　　　　　　押）
上列抗告人因被告違反毒品危害防制條例案件，不服台灣高等法
院中華民國一○○年八月二十六日駁回聲請具保停止羈押裁定（
一○○年度聲字第二六○七號），提起抗告，本院裁定如下：
    主  文
抗告駁回。
    理  由
本件原裁定以抗告人於原審之聲請意旨略稱：被告林錦泉有固定
之住、居所，多年來從未變更，被告於前藥事法另案審理時皆準
時到庭，並無事實足認為有逃亡之虞，且本件相關證物亦已扣押
，共犯及證人復經訊問綦詳，無湮滅、偽造或變造證據及勾串共
犯或證人之虞。被告雖經第一審以觸犯製造毒品罪為由，判處有
期徒刑八年，然此僅得認被告犯罪嫌疑重大，具有刑事訴訟法第
一百零一條第一項第三款之羈押原因；再者，被告是否有逃亡之
虞，應依事實認定之，而此等事實，自亦應出於羈押原因以外之
羈押必要性事實始為相當，尚難徒以羈押原因存在為據，論述羈
押之必要性；是被告並無任何跡象足認其有逃亡之虞，則未存在
「非予羈押不足以保全審判及執行」之羈押必要性，爰請求准予
具保停止羈押云云。然被告因違反毒品危害防制條例案件，經原
審訊問後，認其犯罪嫌疑重大，合於刑事訴訟法第一百零一條第
一項第一款、第三款之情形，非予羈押，顯難進行審判，有羈押
之必要，而於民國一○○年八月五日執行羈押。又被告因涉犯製
造第三級毒品、販賣偽藥等罪，經第一審法院分別判處有期徒刑
八年、有期徒刑一年四月，並定其應執行刑為有期徒刑九年，被
告犯罪嫌疑顯屬重大，且所犯製造第三級毒品罪，係屬最輕法定
本刑有期徒刑五年之重罪，衡諸被告因已受重刑諭知，故其逃匿
以規避審判程序之進行及刑罰執行之可能性甚高，自有相當理由
足認其有逃亡之虞，為確保日後審判之順利進行及刑之執行，仍
有繼續羈押之必要，且查無其他法定停止羈押事由，或其他法定
撤銷羈押之事由，抗告人為被告聲請具保停止羈押，自難准許，
乃予駁回。已敘明其所憑之依據及理由，經核於法尚無違誤。抗
告意旨除仍以本件聲請時所執之上情，主張被告無逃亡、湮滅、
偽造或變造證據及勾串之虞，其雖有所犯係重罪之羈押原因，然
尚非得遽認有羈押必要外，並以被告從未有逃亡紀錄、逃亡計畫
與部署等足認有逃亡之虞之具體事實，原裁定徒以被告受重刑諭
知而有所犯係重罪之羈押原因，即臆測被告有逃亡之可能，並推
論被告有羈押之必要性，難認適法云云。惟按：刑事訴訟法第一
百零一條保全性羈押之目的，主要在防止被告逃亡、滅證與勾串
，以保全刑事訴追、審判程序之進行及刑之執行，因其於被告確
定判決有罪前即拘束其人身自由，為確保上開國家刑罰權實現之
不得已手段，故須具備「非予羈押顯難進行追訴、審判或執行」
之必要性，始得為之；而有無必要，法院固應本其職權，斟酌刑
事本案事證調查情形等個案具體情況及其他相關訴訟進行程度，
並權衡保全訴訟進行之公共利益與被告人權保障等一切情狀，而
為妥適之裁量，俾符合羈押妥當性之內部性界限，然法院此項自
由判斷之職權行使，如其斟酌權衡所為之判斷，未顯然違背經驗
法則、論理法則等證據法則及比例原則，即不得指為違法，非訴
訟當事人或其他關係人徒憑其個人主觀意思所得任意指摘。本件
被告所犯製造第三級毒品、販賣偽藥等罪，既經第一審法院分別
判處有期徒刑八年、有期徒刑一年四月，並定其應執行刑為有期
徒刑九年，自屬罪嫌重大，且所犯製造第三級毒品罪，係最輕本
刑有期徒刑五年之重罪，既受上開八年重刑之宣告，即有相當理
由足認有逃亡以規避審判或執行之虞，復以本案尚未判決確定，
日後訴訟程序仍需賡續進行，非予羈押，殊難確保日後對被告審
判之順利進行及刑之執行，原審據以斟酌本案訴訟保全之公共利
益與被告人權之保障，認被告非但有上開逃亡、重罪等應予羈押
之原因，且難以具保之方式代之，即有羈押之必要，本件具保停
止羈押之聲請，未便准許，乃予駁回，已符合司法院釋字第六六
五號解釋不得執被告涉犯重罪之單一事由作為羈押被告理由之意
旨，經核於法尚無違背。抗告意旨或猶執陳詞，或徒以其前從未
有逃亡紀錄、逃亡計畫，亦未曾為任何逃亡之部署，無逃亡之虞
，亦無羈押之必要云云等主觀之見解，漫事爭執，指摘原裁定，
難認為有理由，應予駁回。
據上論結，應依刑事訴訟法第四百十二條，裁定如主文。
中    華    民    國  一○○  年    十    月    五    日
                      最高法院刑事第一庭
                          審判長法官  張  淳  淙  
                                法官  劉  介  民  
                                法官  蔡  彩  貞  
                                法官  洪  昌  宏  
                                法官  徐  昌  錦  
本件正本證明與原本無異
                                      書  記  官  
中    華    民    國  一○○  年    十    月    七    日
                                                      Q